Minutes et répertoires du notaire Antoine de LA FOSSE, 19 novembre 1698 - 4 avril 1731 (étude X)
Archives nationales
- Minutes de Antoine de LA FOSSE, 19 novembre 1698 - 4 avril 1731; MC/ET/X/248 - MC/ET/X/418
  - Minutes. 1727, janvier - 1727, mars, janvier 1727 - mars 1727; MC/ET/X/376
    - Devis des travaux de maçonnerie à faire à l'occasion de la construction d'une voûte de charpente 'd'arrêtes à ogives', recouverte de plâtre, sur la nef de l'église Saint-Leu-Saint-Gilles, rue Saint-Denis, depuis les deux travées de basse voûte de la nef, près du choeur, qui sont faites en moel
      Documents du Minutier central concernant l'histoire de l'art (1700-1750), par Mireille Rambaud, tome II [études I à X, soit 2357 actes], Paris, Archives nationales, 1971, p. 686 (instrument de recherche imprimé dématérialisé, certaines notices sont plus détaillées dans la version intégrale accessible en ligne par la rubrique 'Autres instruments de recherche', voir contexte dans le Plan d’orientation général - Notaires de Paris, guides thématiques du Minutier).
    - VIEN (Pierre François) Maître maçon entrepreneur de bâtiments Rue du faubourg S Laurent § Devis et marché de maçonnerie passe .. pour les travaux a faire en l'Eglise Saint-Leu Saint-Gilles., 13 mars 1727; MC/ET/X/376
      devis; marché; Vien, Pierre François
    - Devis des travaux de charpenterie à faire pour la construction d'une voûte de charpente et d'un comble sur la nef de l'église, à partir de la basse voûte de la nef et au-dessus de la grille du choeur, jusqu'au portail de l'église (la voûte sera distribuée en quatre travées avec lunettes pour des vitraux), suivi du marché aux termes duquel Guillaume Guérin, maître charpentier, demeurant rue Jean Beausire, s'engage à faire les travaux et à les terminer pour le 30 juin, conformément aux plans et dessins du sieur Godot., 13 mars 1727; MC/ET/X/376
    - Devis et marché de serrurerie (François Raydart, me serrurier, rue d'Arnetal, pour les travaux de gros fer et les armatures des vitraux)., 20 mars 1727; MC/ET/X/376
      Documents du Minutier central concernant l'histoire de l'art (1700-1750), par Mireille Rambaud, tome II [études I à X, soit 2357 actes], Paris, Archives nationales, 1971, p. 687 (instrument de recherche imprimé dématérialisé, certaines notices sont plus détaillées dans la version intégrale accessible en ligne par la rubrique 'Autres instruments de recherche', voir contexte dans le Plan d’orientation général - Notaires de Paris, guides thématiques du Minutier).
    - Devis et marché de vitrerie (Marie Ruette, veuve de Jean-Baptiste Guerrier, me vitrier, rue aux Ours, pour les vitraux des voûtes de la nef, qui seront 'de bon verre sans aucun défaut' et sertis de plomb)., 20 mars 1727; MC/ET/X/376
    - Devis et marché de Serrurerie qu'il couvrent de faire à. .. au sujet d'une nouvelle vente qui sera faite dans le nef des vitraux et les bas Côtés; Marché de vitrerie pour les vitraux, même date; EGLISE Saint-LEU Saint-Gilles Rue Saint-Denis SERRURERIE, 20 mars 1727; MC/ET/X/376
      Artisans du meuble, 1736-1799, par Ch. H. Lerch, 1990-1993 (fichier papier entièrement dématérialisé; voir contexte dans le Plan d’orientation général - Notaires de Paris, guides thématiques du Minutier).
      devis; marché; acte de vente
    - Devis et marché de couverture en tuiles de Bourgogne (Marie Duval, veuve de Jacques Hunon, me couvreur, rue Perdue)., 20 mars 1727; MC/ET/X/376
    - RAYDARD (François) Maître Serrurier Rue Darnétal § Devis et marché de Serrurerie pour réparations à l'église Saint-Leu Saint-Gilles passé par .., 20 mars 1727; MC/ET/X/376
      devis; marché; Raydard, François
    - AUGÉ (Germain) Maître plombier fontainier Rue Royale § Mise en apprentissage chez .., 23 mars 1727; MC/ET/X/376
      contrat d'apprentissage; Augé, Germain
    - Demoy (Vincent) maître tourneur rue Verderet § Vente à .., 2 mai 1747; MC/ET/X/376
      acte de vente; Demoy, Vincent
  - Minutes. 1727, avril - 1727, juin, avril 1727 - juin 1727; MC/ET/X/377
    - DUCHOISELLE (Jean) Maître potier d'étain Pilliers des halles § Liquidation de droits successifs par .., 30 mars 1727; MC/ET/X/377
      Duchoiselle, Jean
    - BRIANT (Jacques) Maître sculpteur marbrier Rue Saint-Martin § Transaction passée par .., 5 avril 1727; MC/ET/X/377
      accord; Briant, Jacques
    - LARGILLIERE (Nicolas de) peintre du R. professeur en l'Académie § Signature de Nicolas de LARGILLIERE au mariage de Philippe CHEFDEVILLE avec Jeanne HERMANT, 8 avril 1727; MC/ET/X/377
      contrat de mariage; Largilliere, Nicolas de
    - NIOLET (Pierre-Charles) Maître fondeur Rue des Arcis § Mariage de .., 15 avril 1727; MC/ET/X/377
      contrat de mariage; Niolet, Pierre-Charles
    - ROBBE (Sulpice) Maître potier d'étain Rue des arcis § Mariage de la fille .., 15 avril 1727; MC/ET/X/377
      contrat de mariage; Robbe, Sulpice
    - COUROY (Dominique) Maître potier d'étain Paris § Témoin au mariage de NIOLAT (Pierre Charles) avec DUCHOISELLE (Marie-Catherine), 15 avril 1727; MC/ET/X/377
      contrat de mariage; Couroy, Dominique
    - DUCHOISELLE (Jean) Maître potier d'étain Paris § Témoin au mariage de NIOLAT (Pierre Charles) avec DUCHOISELLE (Marie - Catherine), 15 avril 1727; MC/ET/X/377
      contrat de mariage; Duchoiselle, Jean
    - BRETON (Julien) Maître potier d'étain Paris § Témoin au mariage de NIOLAT (Pierre-Charles) avec DUCHOISELLE (Marie-Catherine), 15 avril 1727; MC/ET/X/377
      contrat de mariage; Breton, Julien
    - COLOMBET (Jacques) Maître menuisier Rue de la Grande Truanderie § Bail par, 15 avril 1727; MC/ET/X/377
      bail; Colombet, Jacques
    - DEROUVROY (Olivier) Maître fondeur Paris § Témoin au mariage de NIOLAT (René-Charles) avec DUCHOISELLE (Marie-Catherine), 15 avril 1727; MC/ET/X/377
      contrat de mariage; Derouvroy, Olivier
    - DUPONT (Augustin Oudart) Evantailliste Rue du Bourg l'Abbé § Mariage de .., 16 avril 1727; MC/ET/X/377
      contrat de mariage; Dupont, Augustin Oudart
    - DUPONT (Philippe) Maître évantailliste Rue Simon le Franc § Mariage de la fille de .., 16 avril 1727; MC/ET/X/377
      contrat de mariage; Dupont, Philippe
    - Inventaire après décès d'Antoine Dieu, peintre du roi, dressé à son domicile, rue du Coq, où il est décédé le 12 avril, à la requête de Jean-Baptiste Dieu, maître graveur, demeurant rue Saint-Louis, de Marie-Thérèse Dieu, fille majeure, demeurant rue de la Calandre, ses frère et soeur et ses héritiers, en présence de Thomas-Simon Gueullette, substitut du procureur du roi, appelé en l'absence de Jean-Pierre Dieu, neveu du défunt et son héritier pour un tiers. Quatre feuillets., 17 avril 1727; MC/ET/X/377
      Appartement: troisième étage: trois chambres dont une servant de cuisine. - Mobilier: dans la grande 'chambre d'entrée', on note un certain souci de decorum avec une tenture de tapisserie 'verdure de Flandre commune' (150 l.), un grand miroir (36 l.), trois trumeaux de glaces (50 et 12 l.), 4 consoles de bois sculpté doré et 14 pièces de faïence (tasses et gobelets sur pieds dorés), 5 pièces en faïence peinte et 6 bouteilles de bois doré servant de garniture sur une armoire en noyer; le reste de l'ameublement est très simple. - Habits: ils sont prisés 100 livres (on note 'une veste... de drap broché or frisé et fonds de soye, bordée d'un petit galon d'or... prisée comme vieille et noircye, 30 livres', une vieille épée de deuil et une canne de bois vernis).
      - contrat de mariage Antoine Dieu-Marie Lefèvre, veuve de Jean Delaporte, maître peintre. 6 février 1698. Levesque notaire.
      Trois esquisses peintes sur toile, sans bordures, représentant l'une le Mariage de Moïse, l'autre le Mariage de Mgr le duc de Bourgogne, 'traité de différentes manières', une autre, une Vierge, sans bordure, prisés. ... 12 l.
      Horace défendant le pont de Rome, grand tableau inachevé, sans bordure ... 50 l.
      1 palette, 1 écaille à broyer avec sa molette, une douzaine de pinceaux et 'plusieurs couleurs communes et en petite quantité', le tout prisé 3 livres.
      Documents du Minutier central concernant l'histoire de l'art (1700-1750), par Mireille Rambaud, tome II [études I à X, soit 2357 actes], Paris, Archives nationales, 1971, p. 247 (instrument de recherche imprimé dématérialisé, certaines notices sont plus détaillées dans la version intégrale accessible en ligne par la rubrique 'Autres instruments de recherche', voir contexte dans le Plan d’orientation général - Notaires de Paris, guides thématiques du Minutier).
    - BOURSAULT (Pierre) Ebéniste; Rue et faubourg Saint-Antoine § Transport de rente par .., 24 avril 1727; MC/ET/X/377
    - JACQUES (Antoine) Marchand évantailliste Rue aux Ours § Bail d'une maison à .., 28 avril 1727; MC/ET/X/377
      bail; Jacques, Antoine
    - LEPRIEUR (François) Maître tireur d'or et d'argent Rue aux Ours § Compte et obligation donnée par .., 30 avril 1727; MC/ET/X/377
      obligation; Leprieur, François
    - LÉGER (François) Maître maçon Rue faubourg du Temple § Compte et obligation .., 30 avril 1727; MC/ET/X/377
      obligation; Léger, François
    - DUCHOISELLE (Jean) Maître potier d'étain Pilliers des Halles § Inventaire après décès de la mère de .., 3 mai 1727; MC/ET/X/377
      inventaire; Duchoiselle, Jean
    - LAUMOSNIER (Charles) Maître potier d'étain Rue de Bercy § Inventaire après décès de la belle-mère de .., 3 mai 1727; MC/ET/X/377
      inventaire; Laumosnier, Charles
    - DUCHOISELLE (Nicolas) Rue Mouffetard Maître potier d'étain § Inventaire après décès de la mère de .., 3 mai 1727; MC/ET/X/377
      inventaire; Duchoiselle, Nicolas
    - Inventaire après décès de Marguerite Tartarin, veuve de Jean Frémin, dressé à son domicile, quai des Orfèvres, dans une maison à l'enseigne de la Croix d'Or, à la requête de ses enfants: René Frémin représenté par Suzanne Cartaud, sa femme, Alexandre Frémin, bourgeois de Paris, demeurant aux galeries du Louvre, Élisabeth Frémin femme séparée de biens de Pierre Raclot, bourgeois de Paris, demeurant place Dauphine, et Jean-Baptiste-Ovide Frémin, demeurant à La Rochelle; en l'absence de ce dernier et de René Frémin, Étienne Chiboust de Montigny, substitut du procureur du roi, assiste à l'inventaire., 9 mai 1727; MC/ET/X/377
    - TESSIER (Cesar) Maître brodeur Rue Poissonnerie § Mariage de la fille de .., 12 mai 1727; MC/ET/X/377
    - JANNELLE (Jean) Sculpteur. Rue Neuve Saint-Eustache § Mariage de .., 12 mai 1727; MC/ET/X/377
      contrat de mariage; Jannelle, Jean
    - VAILLANT (François) Maître brodeur Paris § Présent au mariage Jounelle-Tessier -, 12 mai 1727; MC/ET/X/377
      contrat de mariage; Vaillant, François
    - BOUQUET (Joseph) Maître menuisier; Rue Saint Denis § Vente d'un office d'archer de ville., 14 mai 1727; MC/ET/X/377
      acte de vente; Bouquet, Joseph
    - Inventaire après décès de Barthélémy Joseph Bretonnier. Estimation d'une pendule par M. Gaudron, horloger à Paris., 15 mai 1727; MC/ET/X/377
      [Bibliothèque].
      Fichier Bibliothèques.
      inventaire; Bretonnier, Barthélémy Joseph; Gaudron (M.)
    - Mainlevée par Charles-Achille Dauthuille, avocat au parlement, comme procureur de Clément Roze, à Claude Nicque, des saisies-arrêts faites sur lui entre les mains de ses locataires et débiteurs, sans préjudice des arrérages de rentes qui lui sont dus par ledit Nicque., 17 mai 1727; MC/ET/X/377
    - HONNET (Estienne Thomas) Maître horloger Rue de la Lanterne § Obligation donnée à .., 17 mai 1727; MC/ET/X/377
      obligation; Honnet, Estienne Thomas
    - ROLLAND (Henry Denis) Maître potier d'étain - Rue Germain Laurent § Transport de brevet d'apprentissage par .., 25 mai 1727; MC/ET/X/377
      contrat d'apprentissage; Rolland, Henry Denis
    - BOICERNOISE (André) Maître potier d'étain Rue de la Verrerie § Transport de brevet d'apprentissage par .., 25 mai 1727; MC/ET/X/377
      contrat d'apprentissage; Boicernoise, André
    - FILLASIER (Christophe) Maître potier d'étain Rue Saint Antoine § Transport de brevet d'apprentissage par .., 25 mai 1727; MC/ET/X/377
      contrat d'apprentissage; Fillasier, Christophe
    - HUET (Jean) Maître potier d'étain Rue de Buci § transport de brevet d'apprentissage par .., 25 mai 1727; MC/ET/X/377
      contrat d'apprentissage; Huet, Jean
    - SOUBRA (Jean) Fontainier du roi Paris § Transport du brevet d'apprentissage du fils de .., 25 mai 1727; MC/ET/X/377
      contrat d'apprentissage; Soubra, Jean
    - SIBILLE (Michel) Maître potier d'étain Piliers aux Halles § Transport de brevet d'apprentissage par .., 25 mai 1727; MC/ET/X/377
    - GALLET (Pierre) Maître potier d'étain Piliers aux Halles. § Transport de brevet d'apprentissage par .., 25 mai 1727; MC/ET/X/377
    - LAUMOSNIER (Charles) Maître potier d'étain Rue de Buci § Renonciation a une succession par .., 29 mai 1727; MC/ET/X/377
      Laumosnier, Charles
    - DUCHOISELLE (Nicolas père) Maître potier d'étain Paris § Liquidation des droits successifs par les enfants de .., 30 mai 1727; MC/ET/X/377
      Duchoiselle, Nicolas Père
    - ROBBE (Sulpice) Maître potier d'étain Rue des Arcis § Liquidation de droits successif .., 30 mai 1727; MC/ET/X/377
      Robbe, Sulpice
    - COURROYE (Claude) Maître potier d'étain Paris § liquidation de droits successifs par les beaux enfants de .., 30 mai 1727; MC/ET/X/377
      Courroye, Claude
    - DUCHUISELLE (Jean) Maître potier d'étain Pilliers aux halles § Transport et constitution de rente par .., 4 juin 1727; MC/ET/X/377
      constitution de rente; transport de droits; Duchuiselle, Jean
    - COURROYE (Claude) Maître potier d'étain Paris § Transport et constitution de rente par le beau-fils de .., 4 juin 1727; MC/ET/X/377
      constitution de rente; transport de droits; Courroye, Claude
    - DUCHOISELLE (Nicolas) Maître potier d'étain Paris § Transport et constitution de rente par le fils de .., 4 juin 1727; MC/ET/X/377
      constitution de rente; transport de droits; Duchoiselle, Nicolas
    - Mariage de Nicolas Jean Lefroid de Mereaux, maître de clavecin, quai de la Mégisserie, âgé de trente ans, fils du défunt Jean Louis Lefroid de Mereaux, marchand maître tireur d'or, rue Saint-Denis, et de Madeleine Leblond, et Henriette Pichon de Berges, fille du défunt Gaspard Pichon de Berges, premier commis au Trésor public. Présent au mariage: Thomas Filleul, tapissier valet de chambre ordinaire du roi., 12 juin 1727; MC/ET/X/377
      Autres dépouillement (s):
      Date de révision: 2011-2012, 2013 (N. Jourdain)
      musicien; commis d'administration (Ancien Régime); tapissier; contrat de mariage; Lefroid de Mereaux, Nicolas Jean; Lefroid de Mereaux, Jean Louis; Leblond, Madeleine; Pichon de Berges, Henriette; Pichon de Berges, Gaspard; Mégisserie (quai de la); Filleul, Thomas
    - HERBET (Louis) Maître Serrurier Rue de la Truanderie § Vente de terres et maison par .., 16 juin 1727; MC/ET/X/377
      acte de vente; Herbet, Louis
    - REGNIER (Elie) Marchand joaillier quai de l'horloge § Création de pension viagère, 28 juin 1727; MC/ET/X/377
      Regnier, Elie
    - Régnier (Pierre Daniel), marchand orfèvre joaillier, à Paris § Création de pension viagère pour la nièce de .., 28 juin 1727; MC/ET/X/377
      Régnier, Pierre Daniel
    - ANTHEAUME (François) Doreur Rue de Cordonnerie § Mariage de .., 29 juin 1727; MC/ET/X/377
      contrat de mariage; Antheaume, François
    - DEMONTANROUGE (Joseph) Entrepreneur de bâtiments Chateaudron (paroisse Saint-Médard) § Marché passé par .. pour les réparations à faire aux bâtiments de Seigneurie de Berny, 22 février 1730; MC/ET/X/377
      marché; Demontanrouge, Joseph
    - Cavillon (Louis) maçon à Luzarche § Abandonnement, 28 août 1747; MC/ET/X/377
      Cavillon, Louis
    - Cosson (Rolin Philippe) marchand tapissier sous les Piliers de la Tonnellerie § Mariage de .., 3 septembre 1747; MC/ET/X/377
      contrat de mariage; Cosson, Rolin Philippe
  - Minutes. 1727, juillet - 1727, septembre, juillet 1727 - septembre 1727; MC/ET/X/378
    - Du Choisel (Jean) maître potier d'étain Sous les piliers des Halles § Quittances à .., 3 juillet 1727; MC/ET/X/378
      quittance; Du Choisel, Jean
    - Du choisel (Jean) maître potier d'étain sous les piliers des Halles § Constitution par .., 3 juillet 1727; MC/ET/X/378
      constitution de rente; Du Choisel, Jean
    - Belleteste (Claude) maître maçon entrepreneur de bâtiments à Paris § Constitution par .., 4 juillet 1727; MC/ET/X/378
      constitution de rente; Belleteste, Claude
    - Robbe (Sulpice) maître potier d'étain rue des Arcis § Quittance, 4 juillet 1727; MC/ET/X/378
      quittance; Robbe, Sulpice
    - Marly (Jean François) maître potier d'étain sous les piliers des Halles § Quittance, 4 juillet 1727; MC/ET/X/378
      quittance; Marly, Jean François
    - Collin (Jean Pierre), orfèvre, rue Neuve Saint-Médéric § Bail à .., 16 juillet 1727; MC/ET/X/378
      bail; Collin, Jean Pierre
    - Comparution de Suzanne Cartaud, comme procuratrice de René Frémin, son mari, Jean-Baptiste-Ovide Frémin, bourgeois de La Rochelle, logé à Paris rue Champfleuri, Alexandre Frémin, bourgeois de Paris, demeurant aux galeries du Louvre, lesdits Frémin seuls héritiers de Marguerite Tartarin, veuve de Jean Frémin, leur mère, grâce à la renonciation à la succession de leur soeur, Élisabeth Frémin, femme séparée de biens de Pierre Raclot; les comparants, à la requête de l'un d'eux, Alexandre Frémin, conviennent de vendre par licitation à l'amiable, devant les notaires, deux boutiques situées dans le Palais qu'ils possèdent en commun et qui proviennent de ladite succession, l'une se trouve dans la salle Dauphine, anciennement à l'enseigne du Marteau d'or, elle est située entre la boutique à l'enseigne de la Reine de Pologne et celle qui a pour enseigne le Roi d'Angleterre, l'autre, dans la salle des merciers, a pour enseigne le Vase d'Or, elle est située entre la boutique qui a pour enseigne le Duc d'Enghien et celle qui appartient au sieur Carré., 22 juillet 1727 - 3 octobre 1727; MC/ET/X/378
      À la suite: 1727, 24 juillet, 6 et 28 août, 4 et 20 septembre, 3 octobre. Propositions des enchérisseurs dont le premier offre 5.000 livres, le dernier Pierre Delahaye, marchand joaillier, 7.100 livres. (A noter les enchères de Louis de Lully, écuyer, demeurant quai de la Mégisserie, qui offre 5.500, 6.400 et 7.000 livres.)
    - Gui (Pierre) ébéniste marqueteur rue du Temple § Inventaire après décès de .., 30 juillet 1727; MC/ET/X/378
      inventaire; Gui, Pierre
    - Gouffé (Gabriel) maître potier d'étain; rue Aumaire § Apprentissage, 3 août 1727; MC/ET/X/378
      contrat d'apprentissage; Gouffé, Gabriel
    - Potier d'étain (apprentissage) § Contrat pour 6 ans, entre Geneviève Gouffé et Gabriel Gouffé, maître potier d'étain, au profit de Jean Gouffé, fils de lad. Porlier-Logé, nourri, blanchi. S.d.d., 3 août 1727; MC/ET/X/378
    - Champaigniat (Etienne) maçon rue Notre Dame § Abandonnement, 10 août 1727; MC/ET/X/378
      Champaigniat, Etienne
    - Dieu (Jean Baptiste) graveur à Paris § procuration à .., 14 août 1727; MC/ET/X/378
      procuration; Dieu, Jean Baptiste
    - Joaillier (apprentissage) § Contrat pour 3 ans, entre M/lle/ Marie Genard, et Michel Genard, marchand mercier grossier joaillier, au profit de Louis Joachim Berthault, âgé de 15 ans, fils de lad. Gerard. Logé, nourri, sa mère le blanchira, s.d.d., 20 août 1727; MC/ET/X/378
    - Genard (Michel) marchand mercier grossier joaillier rue Saint-Denis § Apprentissage, 20 août 1727; MC/ET/X/378
      contrat d'apprentissage; Genard, Michel
    - Bourguignon (Michel) maître menuisier rue Poissonnière § Quittance de .., 4 septembre 1727; MC/ET/X/378
      quittance; Bourguignon, Michel
    - Donation par Élisabeth Raguenet, veuve de Louis Martin, marchand bourgeois de Paris, demeurant rue Saint-Sauveur, à Gilles Allou, de 343 livres 2 sols 6 deniers de rente perpétuelle sur les aides et gabelles 'pour la bonne amitié et affection' que ladite dame porte au donataire., 15 septembre 1727; MC/ET/X/378
      Documents du Minutier central concernant l'histoire de l'art (1700-1750), par Mireille Rambaud, tome II [études I à X, soit 2357 actes], Paris, Archives nationales, 1971, p. 195 (instrument de recherche imprimé dématérialisé, certaines notices sont plus détaillées dans la version intégrale accessible en ligne par la rubrique 'Autres instruments de recherche', voir contexte dans le Plan d’orientation général - Notaires de Paris, guides thématiques du Minutier).
    - Dufaux (Jacques Martin), maître peintre sculpteur, Enclos du Temple § transport de bail, 27 septembre 1727; MC/ET/X/378
    - Dépôt par Claude Nicque, de la procuration qui lui a été donnée sous seing privé, le 13 août, par François Fredy, Claude Raymond, seigneur d'Arfeuil et de Vrigny, et Nicolas Charlet, au nom de François Chaban-Delafosse, copropriétaires avec ledit Nicque, d'une maison à l'enseigne de la Ville de Londres, sise rue Saint-Honoré, avec pouvoir de recevoir les loyers de ladite maison, et de remettre à chacun la part qui lui revient. En tête du pouvoir: un état de la maison, avec les noms des locataires à la Saint-Jean-Baptiste de 1728., 27 août 1728; MC/ET/X/378
  - Minutes. 1727, octobre - 1727, décembre, octobre 1727 - décembre 1727; MC/ET/X/379
    - Borgnet (Pierre) maçon à Villemomble § bail à .., 6 octobre 1727; MC/ET/X/379
      bail; Borgnet, Pierre
    - Ganneval dit Montigny (Pierre) maçon à Villemomble § bail à .., 7 octobre 1727; MC/ET/X/379
      bail; Ganneval dit Montigny, Pierre
    - Feret (Claude) maître menuisier rue Neuve de Clery § Apprentissage, 10 octobre 1727; MC/ET/X/379
      contrat d'apprentissage; Feret, Claude
    - Menuisier (apprentissage) § Contrat pour 6 ans, entre Marie Louise Briez, et Claude Feret, maître menuisier, au profit de Jean-Baptiste Lefort, âgé de 17 ans, fils de ladite Briez. Nourri, logé, blanchi par sa mère, sans deniers déboursés., 10 octobre 1727; MC/ET/X/379
      contrat d'apprentissage; Briez, Marie Louise; Feret, Claude; Lefort, Jean-Baptiste
    - Roussel (Guillaume), peintre, de l'Académie de Saint-Luc rue Saint-Martin § Désistement et donation, 13 octobre 1727; MC/ET/X/379
      donation; Roussel, Guillaume
    - Nerat (François) marchand mercier grossier joaillier rue Saint-Denis § Apprentissage, 18 octobre 1727; MC/ET/X/379
      contrat d'apprentissage; Nerat, François
    - Favereau (Adrian), peintre et sculpteur de l'Académie, rue de Saint-Luc rue Saint-Denis § Obligation et Transaction (même date), 20 octobre 1727; MC/ET/X/379
      obligation; accord; Favereau, Adrian
    - Lepouzé (Georges), maître et marchand orfèvre, rue Aubry-Le-Boucher § Bail à .., 21 octobre 1727; MC/ET/X/379
      bail; Lepouzé, Georges
    - Foliot (Nicolas) maître menuisier rue de Clery § transaction, 29 octobre 1727; MC/ET/X/379
      accord; Foliot, Nicolas
    - Monet (Jacques), maître peintre, rue Saint-Denis § Quittance, 30 novembre 1727; MC/ET/X/379
      quittance; Monet, Jacques
    - Sallé (Henri), maître peintre, rue de la Petite Sonnerie § Décharge, 30 novembre 1727; MC/ET/X/379
      Sallé, Henri
    - Lefebvre (Raphael) maître potier d'étain Rue Jean Painmollet § transaction, 18 décembre 1727; MC/ET/X/379
      accord; Lefebvre, Raphael
    - Petit (Etienne) marchand Tapissier Sous les piliers des Halles § bail par .., 20 décembre 1727; MC/ET/X/379
    - Letellier (André) graveur rue Sainte-Croix en la Cité § transport de rente, 23 décembre 1727; MC/ET/X/379
      transport de droits; Letellier, André
    - Legeret (Michel) maître menuisier rue Saint-Denis § Apprentissage, 28 décembre 1727; MC/ET/X/379
      contrat d'apprentissage; Legeret, Michel
  - Minutes. 1728, janvier - 1728, mars, janvier 1728 - mars 1728; MC/ET/X/380
    - Magoulet (Jean) brodeur de MM. les Princes rue des Fossés Saint-Germain § bail à .., 1er janvier 1728; MC/ET/X/380
      bail; Magoulet, Jean